【裁判字號】    97,交聲,2493
【裁判日期】    971104
【裁判案由】    交管條例聲異
【裁判全文】
臺灣板橋地方法院交通事件裁定        97年度交聲字第2493號
原處分機關  交通部公路總局臺北區監理所板橋監理站
異  議  人
即受處分人  乙○○
上列受處分人因違反道路交通管理處罰條例案件，對於交通部公
路總局臺北區監理所板橋監理站於民國97年9 月4 日所為之處分
（原處分案號：板監裁字第裁41-C00000000號），聲明異議，本
院裁定如下：
    主  文
異議駁回。
    理  由
一、原處分意旨略以：受處分人乙○○於民國97年6 月10日22時
    59分許，騎乘車牌號碼123-BFU 號重型機車，行經臺北縣新
    店市○○路○ 段、永平街口時，因有駕車行經有燈光號誌管
    制之交岔路口闖紅燈之違規事實，經臺北縣政府警察局新店
    分局安康派出所警員以臺北縣政府警察局97年6 月10日北縣
    警交字第CO0000000號舉發違反道路交通管理事件通知單（
    下稱舉發通知單）攔停舉發。嗣經原處分機關於同年9 月4
    日以板監裁字第裁41-CO0000000號違反道路交通管理事件裁
    決書，爰依道路交通管理處罰條例第53條第1 項、第63條第
    1 項第3 款（原裁決書漏載第1 項第3 款）之規定，裁處罰
    鍰新臺幣（下同）1,800 元並記違規點數3 點等語。
二、聲明異議意旨略以：於97年6 月10日晚間約11時，行經臺北
    縣新店市○○路○ 段往中和時，途中因行動電話響起，故停
    靠在公車站前接聽，當時機車暫停處已過紅燈停止線，再度
    繼續行駛時永平街口號誌燈為黃燈，安和路口號誌燈由紅燈
    轉為綠燈，值勤警員位於路旁停靠車輛後方，如何判斷闖紅
    燈？又異議人當時並未發現警員（視線內無法看見警員），
    警員亦被路邊停靠車輛遮蔽視線，無法正確判斷異議人停靠
    位置，且異議人並無違規事實，異議人遭攔停時，後方安和
    路上之車輛亦隨之經過，但未被判定違規，令人難以接受，
    為此，爰依法聲明異議云云。
三、按汽車駕駛人，行經有燈光號誌管制之交岔路口闖紅燈者，
    處1,800 元以上5,400 元以下罰鍰，道路交通管理處罰條例
    第53條第1 項定有明文。又汽車駕駛人有同條例第53條之情
    形者，記違規點數3 點，同條例第63條第1 項第3 款亦有明
    文。又依道路交通安全規則第2 條第1 款所定，汽車指在道
    路上不依軌道或電力架線而以原動機行駛之車輛（包括機器
    腳踏車），故機車駕駛人亦應遵守上揭規定為之。
四、經查：訊據異議人即受處分人乙○○固不否認於97年6 月10
    日22時59分許，騎乘車牌號碼123-BFU 號重型機車，行經臺
    北縣新店市○○路○ 段、永平街口之事實，惟以前揭情詞置
    辯，然查：
  (一)、異議人乙○○於上開時、地確有駕車行經有燈光號誌管制
      之交岔路口闖紅燈一節，已據證人即當時舉發本違規事件
      之臺北縣政府警察局新店分局安康派出所警員甲○○於本
      院到庭具結證稱：是我於上開時、地舉發異議人本件闖紅
      燈之違規；當時我是站在安和路上，永平街口往中和方向
      的下一個路口，剛好是安和、新和街口，距離永平街口大
      概80公尺，可以看得很清楚，因為是直線；當時我親眼看
      到安和路與永平街口，安和路號誌燈已經變紅燈，異議人
      還騎過去，異議人是由新店方向騎往中和方向，所以我就
      攔停異議人；我看到異議人的時候，異議人是一直騎過去
      ；我第一眼發現異議人時，異議人是在安和路、永平街口
      的停止線那邊，那時候所有的車輛都停止，只有異議人1
      輛機車騎過來，當時安和路號誌燈是紅燈；那時候我看到
      號誌燈已經紅燈，異議人還騎機車過來，我可以確定異議
      人騎過上開路口時號誌燈是紅燈；那時號誌燈已經紅燈至
      少2 至3 秒；安和路因為是主幹道，所以紅燈時向蠻久的
      ；我所見就是異議人在上開路口停止線附近騎車經過路口
      ，當時路口是紅燈，就我站的位置可以看得很清楚等語明
      確（詳本院97年10月22日訊問筆錄）。又證人甲○○警員
      與異議人間，不僅未有任何怨隙，且係毫不相識之人，衡
      情證人應無設詞攀誣，或虛構違規事實以陷害異議人之道
      理。況警員執行公務時，本身即受有行政懲處責任之監督
      ，且其到庭具結作證，更係以刑事責任擔保其證言之真實
      性，故證人甲○○警員之上開證述內容，以及其所紀錄舉
      發之本件違規事實，應堪採信。
  (二)、此外，復臺北縣政府警察局97年6 月10日北縣警交字第CO
      0000000 號舉發通知單、交通部公路總局臺北區監理所板
      橋監理站同年9 月4 日板監裁字第裁41-CO0000000號裁決
      書、臺北縣政府警察局新店分局97年8 月22日北縣警店交
      裁字第0970042374號函各1 紙在卷可稽，是異議人於前揭
      時、地，確有騎乘機車行經有燈光號誌管制之交岔路口闖
      紅燈之違規事實，應堪認定。
五、綜上所述，本件異議人即受處分人乙○○違規事證明確，原
    處分機關爰依道路交通管理處罰條例道路交通管理處罰條例
    第53條第1 項、第63條第1 項第3 款（原裁決書漏載第1 項
    第3 款，應予補充）之規定，並參酌違反道路交通管理事件
    統一裁罰基準表之規定，裁處罰鍰1,800 元並記違規點數3
    點，核無違誤，從而，異議人之異議為無理由，應予駁回。
六、據上論斷，應依道路交通案件處理辦法第19條，裁定如主文
    。
中    華    民    國    97    年    11    月    4     日
                  交通法庭    法  官  許映鈞
上正本證明與原本無異。
如不服本裁定，應於裁定送達後5日內向本院提出抗告狀。
                              書記官  范煥堂
中    華    民    國    97    年    11    月    5     日


司法院資訊處製作；財團法人民間司法改革基金會備份。
